臺灣高等法院臺南分院刑事判決　　　100年度上易字第755號
上　訴　人
即　被　告　郭宗龍
上列上訴人因毒品危害防制條例案件，不服臺灣臺南地方法院
100年度易字第999號中華民國100年10月20日第一審判決（起訴
案號：臺灣臺南地方法院檢察署100年度毒偵字第1416號），提
起上訴，本院判決如下：
    主  文
上訴駁回。
    理  由
一、按依刑事訴訟法第350條、第361條、第362條、第367條規定
    ，不服地方法院之第一審判決，提起第二審上訴者，須提出
    上訴書狀，並應敘述「具體理由」，為上訴必備之程式。所
    稱具體理由，必係依據卷內既有訴訟資料或提出新事證，指
    摘或表明第一審判決有何採證、認事、用法或量刑等足以影
    響判決本旨之不當或違法，而構成應予撤銷之具體事由，始
    克相當；如未依上揭意旨指出具體事由，而僅泛言或單憑當
    事人自我說詞，指摘原判決採證認事違法、用法不當、判決
    不公、量刑過重等等，即屬未敘述具體理由，所提第二審上
    訴不合法律上之程式，得不經言詞辯論，由第二審法院予以
    判決駁回。
二、上訴人即被告上訴意旨略以：伊施用第二級毒品，本質上係
    屬自戕害身心健康之行為，未有嚴重破壞社會秩序或侵害他
    人權益之情事，且伊犯後坦承犯行，態度良好，又因家庭生
    計難以維持，及年邁雙親須要照顧，為此上訴，請從輕量刑
    云云。
三、經查：
    原判決認定被告郭宗龍於觀察、勒戒執行完畢釋放5年內，
    基於施用第二級毒品甲基安非他命之犯意，於100年6月1日
    上午8時許，在其位於臺南市○區○○路172巷20號住處內，
    利用玻璃球施用第二級毒品甲基安非他命1次。嗣因其經臺
    灣臺南地方法院檢察署發佈通緝，為警於同年月4查獲，經
    其同意而採尿送驗結果呈安非他命、甲基安非他命陽性反應
    等情，係依憑：(一)被告之自白；(二)送驗尿液對照表、台灣檢
    驗科技股份有限公司濫用藥物檢驗報告。原審法院因而以被
    告犯毒品危害防制條例第10條第2項之施用第二級毒品罪事
    証明確，且為累犯，因予量處被告有期徒刑七月，經核原判
    決從形式上予以審查，並無違背法令之情形。上訴意旨並無
    隻字片語表明第一審判決採證、認事、用法有何不當或違法
    之處，僅因其個人家庭因素，或因犯後坦承其事，而有悔改
    之心，請求本院改判減輕其刑，揆諸前開說明，即屬未敘述
    具體理由，自難認其上訴合於法律上之程式；其上訴不合法
    ，應予駁回，並不經言詞辯論為之。
四、爰依刑事訴訟法第367條前段、第372條，判決如主文。
中    華    民    國   100    年    12    月    20    日
                  刑事第四庭    審判長法  官  吳志誠
                                      法  官  彭喜有
                                      法  官  陳珍如
以上正本證明與原本無異。
不得上訴。
                                      書記官  劉清洪
中    華    民    國   100    年    12    月    20    日